Inventaris van het archief van prof. mr. dr. F.M. Baron van Asbeck [levensjaren 1889-1968]; en enkele verwanten over de jaren 1902-1993
Nationaal Archief, Den Haag
Collectie 451 Van Asbeck
Asbeck, van
1902-1993
C22020
3.90 meter; 221 inventarisnummers.
Normale geschreven, getypte en gedrukte documenten, geen bijzondere handschriften. Het archief bevat een aantal foto's en tekeningen.
Nationaal Archief, Den Haag
F.M. baron van Asbeck, 1889-1968
W.D.H. baron van Asbeck, 1858-1935
E.D.W. van Asbeck-Jonckheer, 1893-1978
Het archief van prof. mr. dr. F.M. Baron van Asbeck bevat onder stukken betreffende zijn werkzaamheden als hoogleraar Volkenrecht te Leiden zoals aantekeningen voor colleges en voordrachten, correspondentie met Liem Tiem Sam en Mohammed Khalil en briefwisselingen met studenten in Nederland en Indonesië, stukken betreffende zijn publicaties en verschillende fotoalbums en dagboekaantekeningen van zijn vakantiereizen.
Archiefvorming
Geschiedenis van het archiefbeheer
In 1975 werd door mevrouw E.D.W. van Asbeck-Jonckheer een deel van het archief van haar man, prof. mr. dr. F.M. baron van Asbeck, aan het Nationaal Archief geschonken. Dit archief bevatte voornamelijk gegevens met betrekking tot zijn officiële werkzaamheden voor het gouvernement van Nederlandsch-Indië. Het overige gedeelte, dat naar het oordeel van mevrouw van Asbeck te intieme particuliere informatie zou bevatten, vooral over het leven van prof. mr. C. van Vollenhoven, werd buiten de overdracht gehouden. In 1985 volgde de rest van het archief. Bij nadere beschouwing bleek, dat de particuliere briefwisseling van F.M. van Asbeck voor een deel was geschoond, zodanig zelfs dat gedeelten van brieven zijn verwijderd. Op de omslagen treft men soms het woord "gezuiverd" aan. Verder zijn brieven van aantekeningen voorzien, waarbij de aandacht wordt gevestigd op de historische waarde. Dit deel van het archief werd door mevrouw P.A. Scholten van Asbeck geschonken.
De verwerving van het archief
Het archief is door schenking verworven.
Inhoud en structuur van het archief
2.21
Aanwijzingen voor de gebruiker
Openbaarheidsbeperkingen
Volledig openbaar.
Materiële beperkingen
Aanvraaginstructie
Openbare archiefstukken kunnen online worden aangevraagd en gereserveerd. U kunt dit ook via de terminals in de studiezaal van het Nationaal Archief doen. Om te kunnen reserveren dient u de volgende stappen te volgen:
U maakt een profiel aan op www.gahetna.nl, en logt vervolgens in
Via de archiefinventaris (alleen de beschrijvingen met rode nummers) selecteert u het gewenste archiefstuk door op de knop 'Reserveren' te klikken
In het volgende scherm geeft u aan op welke dag u het archiefstuk wilt inzien
Indien u zich bevindt in de studiezaal en een tafelnummer heeft ontvangen kunt u dit nummer vermelden. Als u geen tafelnummer heeft kunt u tafelnummer 777 laten staan
Vervolgens bevestigt u uw reservering door deze te versturen.
Verwant materiaal
Beschikbaarheid van kopieën
Beschrijving van de series en archiefbestanddelen
- Aanwinst 1975. Archief van Frederik Mari Baron van Asbeck (1889-1968), I.
  - Adviezen van Van Asbeck aan het ministerie van Oorlog., 1916-1919.; 1
  - Adviezen van Van Asbeck, verbonden aan de Algemene Secretarie van Nederlands-Indië, afdeling Buitenland, aan de gouverneur van Nederlands-Indië en aan het ministerie van Koloniën over internationale relaties van Nederlands-Indië, 1921-1930.; 2
  - Adviezen van Van Asbeck, verbonden aan de Algemene Secretarie van Nederlands-Indië over de rechtspositie van Nederlandse onderdanen en van Chinese en Japanse immigranten in Nederlands- Indië., 1923-1931; 3
    Met retroacta, 1909-1923.
  - Stukken betreffende de publikatie van een "Overzicht van den inwendigen politieke toestand in 1923" in Nederlands-Indië, in de Mededeelingen der Regeering omtrent onderwerpen van algemeen belang., 1924.; 4
  - Nota`s inzake de sluiting van verdragen met niet christelijke landen, bestemd voor de Algemene Secretarie., 1924-1931.; 5
  - Correspondentie over de toelating, de bevoegdheden en de gedragingen van buitenlandse consuls in Nederland- Indië., 1927-1933.; 6
  - Correspondentie over conferenties, waarvoor inheemse vertegenwoordigers bij Nederlandse delegaties worden voorgesteld., 1928-1931.; 7
  - Correspondentie van Van Asbeck over de indeling van de Algemene Secretarie en over de verhouding tussen Nederlands- Indië en de Volkerenbond., 1927-1933.; 8
  - Ingekomen afschriften van telegrammen, gewisseld door Nederlandse regeringsinstanties en het Nederlands bestuur in Nederlands-Indië., 1945-1946.; 9-10
    - Oktober - december 1945., 9
    - Januari - maart 1946., 10
  - Stukken betreffende de onafhankelijkheidsuitroeping van Indonesië., 1945 maart 1946; 11
    (conferentie Hoge Veluwe).
  - Stukken betreffende de Hoge Veluwe-conferentie en een missie van Van Asbeck naar Batavia., April- oktober 1946.; 12
  - Stukken betreffende de conferenties ban Malino en Denpasar., April- juni 1946.; 13
  - Correspondentie over het optreden van de Allied Forces of Netherlands East Indies., April- mei 1946.; 14
  - Stukken betreffende onderhandelingen over de tot stand te brengen regeringsvorm in Nederlands- Indië, de conferentie van Pangkalpinang en regelingen omtrent de godsdienstvrijheid., April- oktober 1946.; 15
  - Particuliere briefwisseling over de Indonesische kwestie, met kranteartikelen., 1945-1947.; 16
  - Ingekomen stukken over diverse Indonesische kwesties: Lingadjati, de eerste politiële actie, e.d., 1946-1949.; 17
  - Stukken betreffende zijn werkzaamheden in een commissie ter bestudering van een opzet voor een Nederlandse- Indonesische Unie (Commissie- Vredenburgh), 1947-1949.; 18
  - Ingekomen rapporten over de politieke situatie in Indonesië., 1948-1950.; 19
  - Correspondentie met diverse personen over de ontwikkelingen in verband met de soevereiniteitsoverdracht., 1948-1950.; 20
  - Ingekomen artikelen van Van Mook over Indonesië en Nieuw- Guinea., 1948-1959.; 21
  - Stukken betreffende een archiefstudie van Van Asbeck over de Nederlandse betrekkingen met Siam., 1966.; 22
- Aanwinst 1985., II.
  - Archief van Frederik Mari Baron Van Asbeck (1889-1968), A.
    - Algemeen., 1.
      - "Personalia", benoemings- en aanstellingsakten, diploma`s van lidmaatschap en correspondentie., 1935-1969.; 23
      - Dagboeken, 1902-1917.; 24
      - Zakagenda`s, houdende aantekeningen van zijn dagelijkse waarnemingen., 1942-1968.; 25
      - Verzameling "Artikelen en nota`s" van Van Asbeck., 1914-1945.; 26
      - Briefwisseling met C. van Vollenhoven., 1912-1933.; 27
        Deze briefwisseling is "gezuiverd" door E.D.W. van Asbeck- Jonckheer.
      - Dossiers, gevormd uit briefwisseling, aangetroffen in zijn eigen publicaties en zijn bibliotheek, met aan deze publicaties toegevoegde documentatie., 1919-1968.; 28
    - Stukken betreffende zijn hoogleraarschap in Leiden., 2.
      - Aantekeningen, gemaakt voor colleges en voorlezingen, met daarin opgenomen documentatie, betreffende het volkenrecht., 1947-1959.; 29
      - Aantekeningen, gemaakt voor colleges en voorlezingen, op afzonderlijke onderwerpen geordend: internationale geschillenbeslechting, Egypte en het Suezkanaal, 'inderect rule', gemengde bevolkingen, internationale gezagsordening 'Dominion status', vergelijkend koloniaal staatsrecht, Frankrijk, Brits- Indië, Zuid- Oost- Azië., 1925-1952.; 30
      - Aantekeningen voor colleges Historische ontwikkelingen der staatsinstellingen., 1931-1933.; 31
      - Collegelijsten en opgaven van college- onderwerpen., 1947-1959.; 32
      - Adreslijsten van studenten en afgestudeerden., Z.j.; 33
      - Dossiers inzake door Van Asbeck te verstrekken referenties over afgestudeerden., 1957-1966.; 34
      - Correspondentie met en over de spijtoptant Liem Tien Sam, 1958-1964, en de Palestijn Mohammed Khalil; 35
        1956-1967.
      - Briefwisseling met studenten., 1951-1964.; 36
      - Briefwisseling met Indische bestuursambtenaren, afgestudeerden uit Leiden, houdende uitwisseling van gegevens over de situatie in hun district., 1947-1951.; 37
      - Briefwisseling met "Indonesische studenten en jonge vrienden", met lijst., 1922-1949.; 38
      - Briefwisseling met diversen., 1951-1961.; 39
      - Stukken betreffende zijn deelneming in de subcommissie baccalaureaatsstudie van de commissie inzake de grondslag der universiteit., 1957-1958.; 40
      - Als bijlagen bij inventarisnummer 40 gevoegde rapporten en aantekeningen over het Studium Generale., 1941-1951.; 41
      - Stukken betreffende de jaarlijkse bijeenkomst van protestantse hoogleraren., 1951-1967.; 42
      - Stukken betreffende een cursus van Van Asbeck voor het Institute for Social Studies., 1948-1952.; 43
      - Stukken betreffende zijn afscheid als hoogleraar., 1959-1960.; 44
      - Teksten van boekbesprekingen in het Nederlands Juristenblad., 1946-1962.; 45
      - Documentatie en college- aantekeningen over nationalisatie., 1954.; 46
      - College aantekeningen en documentatie inzake de volkenrechtelijke status van Marokko., 1952-1954.; 47
      - Documentatie en aantekeningen over buitenlands staatsrecht., 1951-1952.; 48
      - Kranteknipsels, houdende mededelingen van Engelse staatsrecht., 1951-1952.; 49
    - Stukken betreffende zijn optreden in internationale aangelegenheden., 3.
      - Dagboek, bijgehouden tijdens zijn deelname aan de Standing Committee for peace and Security in Londen., 1945.; 50
      - Verzamelde stukken betreffende de Verenigde Naties., 1945-1962.; 51
      - Teksten van voorlezingen., 1936-1957.; 52
      - Stukken betreffende de volkenrechtelijke status van de Philippijnen: reisverslagen van Van Asbeck, collegedictaten en documentatie., 1936-1950.; 53
      - Dagboek, bijgehouden tijdens zijn voorzitterschap van de Frans- Zwitserse verzoeningscommissie., 1955.; 54
      - Documentatie over de internationale status van het Suezkanaal en het panamakanaal. Met aantekeningen en collegedictaten., 1956.; 55
      - Stukken betreffende huldigingen van Max Huber, 1927-1960.; 56
      - Stukken betreffende aangelegenheden van de Wereldraad van Kerken., 1948-1963.; 57-59
        - Stukken betreffende conferenties met Duitse delegatie van het evangelisch jeugdwerk. 1948., 57
        - Documentatie over het beraad van de Commissie voor Internationale zaken van de Oecumenische Raad van Kerken in Nederland over de atoombom. 1961-1963., 58
        - Stukken betreffende conferenties over internationale ethiek van de Wereldraad van Kerken. 1956-1961., 59
      - Stukken betreffende stellingnamen van de Verenigde Naties en andere internationale lichamen tegen discriminatie, met documentatie., 1930-1962.; 60
      - Documentatie over mensenrechten en toetsing van staatsrecht en volkenrecht aan mensenrechten., 1958-1967.; 61
      - Stukken betreffende zijn benoeming en aftreden als lid van het Europese Hof van de Rechten van de Mens in Straatsburg., 1959-1966.; 62
      - Jaarboek van het Institute de France voor 1966., 63
    - Diversen., 4.
      - Collegedictaat Filosofie van het recht., 1909.; 64
      - Foto van het hooglerarencorps van de rechtshogeschool in Batavia, genomen "Le lendemain de la Fêtë., 29 oktober 1924.; 65
      - "Indische herinneringen", opgesteld door Van Asbeck "Voor onze kinderen en kleinkinderen", over de jaren 1894-1927., Z.j.; 66
      - Fotografisch portret van prof. dr. C. van Vollenhoven., 1932.; 67
      - Dagboekaantekeningen tijdens een verblijf op Java, met bijlagen: formulieren van de Javaanse school Nationaal Onderwijsinstituut. Taman Siswo en lijst van de 1e conferentie op Java Madoera., 1990-1925.; 68
      - Correspondentie met Nazif., 1928-1939.; 69
      - Stukken betreffende het overlijden van Cornelis van Vollenhoven., 1933.; 70
      - Stukken betreffende de Tweede Wereldoorlog en de bezetting., 1940-1966.; 71-76
        Bevat ook later toegevoegde documentatie.
        - "Rapport van een braven burger 13 mei 1940". Oorlogshumor., 71
        - Documentatie inzake "bezettingsrecht", met aantekeningen. 1940-1941., 72
        - Stukken betreffende het Nationaal- socialistisch Studentenfront en inlijving van studenten in de Arbeidsinzet. 1941-1943., 73
        - Stukken betreffende stellingname van de protestantse kerken tegenover de bezetter. 1941-1944., 74
        - Stukken betreffende bepalingen van de bezetter inzake joden en protesten van de Leidse universiteit. 1940-1942., 75
        - Varia. 1940-1966., 76
      - Briefwisseling met H.J. van Mook., 1933-1937, 1952-1964.; 77
      - Briefwisseling met relaties in het Internationaal Arbeidsbureau in Genéve., 1963-1966.; 78
      - Briefwisseling., 1964-1966.; 79
      - Stukken betreffende de viering van zijn zeventigste en zijn vijfenzeventigste verjaardag., 1959, 1964.; 80
      - Documentatie inzake de juridische aspecten van het wetsontwerp tegen de radio- uitzendingen van de Reclame Exploitatie Maatschappij vanaf de Noordzee., 1964.; 81
      - Stukken betreffende het overlijden van zijn broer Carel Johan van Asbeck., 1962.; 82
      - Ter documentatie bewaarde krantenknipsels inzake "algemene geschiedenis"., 1918-1952.; 83-85
        - Stukken betreffende de oorzaken van de Eerste Wereldoorlog. 1918-1952., 83
        - Artikelenserie uit de Nieuw Rotterdamsche Courant houdende de memoires van Cordell Hull, minister van Buitenlandse Zaken onder president Roosevelt. 1948., 84
        - Diversen, onuitgezocht., 85
  - Archief Elisabeth Diderica Walradina Van Asbeck- Jonckheer. (1893-1978), B.
    - Ingekomen brieven van F.M. van Asbeck aan L.A. Nijpels, advocaat, vanuit Nederlandsch-Indië, later teruggezonden aan mevrouw Van Asbeck., 1919-1930.; 86
    - Ingekomen brieven van F.M. van Asbeck., 1916-1961.; 87-89
      - 1916-1919, 87
      - 1919-1934, 88
      - 1935-1961, 89
    - Ingekomen brief van W.A. Visser `t Hooft, ter begeleiding van fotokopieën van rapporten van F.M. van Asbeck aan de Wereldraad van Kerken tijdens de Tweede Wereldoorlog,1943-1945., 30 mei 1973.; 90
    - Briefwisseling met het volkenrechtelijk instituut van de universiteit van Leiden en het Europa- instituut van de universiteit van Utrecht houdende overdracht van archiefstukken van Van Asbeck aan deze instituten., 1968-1969.; 91
  - Archief van Willem Dirk Hendrik van Asbeck (1858-1935), C.
    - Dagboek., November 1908-25 maart 1912.; 92; 1 deeltje.
      In deze periode was Van Asbeck commandant van het Koninklijk Instituut van de Marine in Den Helder; de notities vanaf 17 oktober 1911 heeft hij gemaakt als gouverneur van Suriname.
    - Ingekomen brieven van F.M. van Asbeck en E.D.W. van Asbeck- Jonckheer en kinderen., 1916-1933.; 93-95
      Met latere aantekeningen van E. van Asbeck- Jonckheer.
      - 1916-1926, 93
      - 1927-1930, 94
      - 1931-1933, 95
    - Ingekomen brieven van C. van den Berg over de verzorging van het kind van F.M. van Asbeck., 1921.; 96
    - Stukken betreffende zijn overlijden., 1935.; 97
- Aanwinst januari 1986. Archief van Frederik Mari Baron Van Asbeck. (1889-1968)., III.
  - Stukken betreffende door Van Asbeck te verstrekken adviezen inzake Nederlandsch- Indië ter voorbereiding van een vergadering van de Volkenbond., 1925.; 98
  - Stukken betreffende publicaties en redevoeringen in Nederlandsch- Indië over Volkenbondsaangelegenheden en ontwapening., 1931-1933.; 99
  - Telegramwisseling met C. van Vollenhoven over zijn aanzoek als hoogleraar in het Volkenrecht in Leiden., 1930.; 100
  - Diverse stukken betreffende zijn hoogleraarschap in Leiden., 1939-1957.; 101
  - Stukken betreffende voorstellen van Van Asbeck over de status van Nederlandsch- Indië in overgangstijd aan Londense instanties en internationale organen., 1943-1947.; 102
  - Correspondentie, houdende commentaren op historische gebeurtenissen tijdens de bezetting:, 1946-1967.; 103
    - over de personen J.J. Schrieke en H.W. von Görschen,
    - over zijn protest tegen inbreuken van het oorlogsrecht door de bezetter op 15 oktober 1940,
    - over de relatie van een Amerikaanse afgevaardigde in de Wereldraad van Kerken met nationaalsocialistische delegaties in 1939. (met retroacta uit 1939).
  - Officieuze correspondentie met Nederlandse regeringsfunctionarissen over het beleid ten aanzien van Nederlandsch-Indië naar aanleiding van zijn eventuele benoeming als adviseur bij de Hoge Vertegenwoordiger van de Kroon aldaar., 1948-1949.; 104
  - Stukken betreffende zijn voorzitterschap van de Internationale Commissie van de Wereldraad van Kerken, met correspondentie met het bestuur., 1948-1962.; 105
  - Correspondentie naar aanleiding van een ingezonden protest van zijn oom B.L.S van Asbeck tegen een artikel van H.A. Lunshof in Elsevier., 1955.; 106
  - Stukken betreffende zijn voorzitterschap van de Zwitsers- Duitse en Zwitsers- Franse verzoeningscommissies, 1955, 1965.; 107
  - Stukken betreffende adviezen aan de Partij van de Arbeid inzake de kwestie Nieuw- Guinea., 1950-1953.; 108
  - Correspondentie over een open brief van Leidse hoogleraren naar aanleiding van de lange duur van de kabinetsformatie., 1956.; 109
  - Kladdagboekaantekeningen over mei- december, 1958.; 110
  - Stukken betreffende zijn lidmaatschap van het Hof van de Rechten van de Mens in Straatsburg., 1958-1965.; 111
  - Diverse stukken., 1930-1948.; 112
- Aanwinst februari 1986, IV.
  - Archief van Frederik Mari Baron Van Asbeck (1889-1968), A.
    - Stukken betreffende zijn hoogleraarschap in Leiden., 1.
      - Dossier "universiteit in het algemeen": stukken betreffende wetenschapsfilosofie en het hoogleraarsambt., 1923-1962.; 113
      - Dossier "grondslag der universiteit", houdende een diskussie over de redenen waarom de Leidse universiteit is opgericht., 1942-1944,1950-1951.; 114
      - Stukken betreffende de handhaving van de autonomie van de universiteit naar aanleiding van voorstellen tot herziening van het hoger onderwijs, 1951-1954.; 115
      - Stukken betreffende zijn zitting in de Senaatscommissie voor het Studium Generale., 1946-1952.; 116
      - Dossier inzake regelingen van juridische opleidingen., 1943-1958.; 117
      - Stukken betreffende voorstellen van de Cornelis van Vollenhoven Stichting over de invoering van het volkenrecht als verplicht vak in de rechtenstudie., 1947-1964.; 118
      - Teksten van gezangen en gebeden, uitgesproken of gezongen in openbare avondmaaldiensten in de Pieterskerk., 1953.; 119
      - Teksten van artikelen en redevoeringen., 1948-1964.; 120
      - Stukken betreffende de samenstelling van een bundel verzamelde geschriften van G.J. Resink., 1962-1963.; 121
      - Briefwisseling over verzoeken om gegevens over de wetenschappelijke betrouwbaarheid van collegae., 1958-1963.; 122
    - Stukken betreffende Nederlandsch-Indië., 2.
      - Kranteknipsels over de aanhouding van het Amerikaanse schip Mertin Behrman in Nederlandsch-Indische wateren door Nederlandse marineschepen in verband met controle op door de Republik geëxporteerde goederen., 1947.; 123
      - Stukken betreffende een advies van Van Asbeck inzake de rechten van de Bataafse Petroleum Maatschappij op vergoeding van oorlogschade na de Japanse inval., 1947-1951.; 124
      - Redactionele commentaren van Van Asbeck in De Nieuwe Nederlander over het akkoord van Linggadjati., 1946-1947.; 125
      - Stukken betreffende artikelen en redevoeringen naar aanleiding van de soevereiniteitsoverdracht van Nederlandsch- Indië en de daaraan voorafgaande gebeurtenissen., 1949-1951.; 126
    - Stukken betreffende zijn optreden in internationale aangelegenheden., 3.
      - Documentatie over de werkzaamheden van de permanente mandaatcommissie van de Volkenbond: proces- verbaal van de 34e en 36e zitting van deze commissie en Britse publicaties over het minderhedenvraagstuk en de kwestie Palestina., 1929-1937.; 127
      - Teksten van publicaties en redevoeringen, met correspondentie., 1948-1966.; 128
      - Correspondentie over diverse aangelegenheden in de Wereldraad van Kerken., 1948-1967.; 129
      - Lijst van boeken die door Van Asbeck als voormalig lid van de Mandaatcommissie van de Volkenbond in bruikleen zijn gegeven aan het Afrika- Instituut in Leiden. Z.j., 130
      - Teksten van artikelen van Van Asbeck in De Nieuwe Nederlander., 1945.; 131
      - Correspondentie met M.A. Mahmoud., 1966.; 132
    - Diversen., 4.
      - Stukken betreffende het overlijden van H.J. van Mook en Van Asbecks adviezen over zijn archief., 1965.; 133
      - Trouwboekje, met geboortebewijzen., 1905-1961.; 134
      - Kranteartikel van Van Asbeck, houdende een ooggetuigeverslag over de terugtrekking van de Duitse troepen in november 1918. Leids Dagblad van 22 november 1958., 135
  - Archieven van verwanten, B.
    - Ingekomen brieven bij E.D.W. van Asbeck-Jonckheer van dr. G. van Roon over de raadpleging van archiefstukken van F.M. van Asbeck voor zijn studie over de Duitse kerkstrijd in de jaren 1933-1950., 1971.; 136
    - Kopieën van akten van scheiding van de nalatenschap van J.B.A. Jonckheer en zijn weduwe P.C. Böhtlingk., 1922, 1927.; 137
- Aanwinst 1989., V.
  - Stukken, hoofdzakelijk betrekking hebbend op Nederlandsch- Indië.
    - Stukken betreffende "de rechtshoogeschool in Batavia en andere zaken van Hooger Onderwijs voor en in Indië (ook Utrechtsche leerstoelen)"., 1925-1940.; 138-140
      - Briefwisseling met M. Boon, B. ter Haar, H.J.A. Logeman, Schepper en "Dolf". 1925-1939., 138
      - Rapporten, circulaires en kranteartikelen over de rechtshogeschool. 1923-1940., 139
      - Stukken betreffende politieke activiteiten van de studenten aan de rechtshogeschool en verzoeken om toepassing van het academisch tuchtrecht hiertegen. 1930-1933., 140
    - Stukken betreffende de opstelling van de zelfbestuursnota van de Indonesische gewesten em de deelneming van Van Asbeck in de exterritorialiteitscommissie., 1925-1929.; 141
    - Verzameling van artikelen van C. Snouck Hurgronje en R. Kern als adviseurs voor Inlandse bestuur, 1889-1926.; 142
    - Afschriften van brieven van J.B. Heutzs en N.N., alsmede gouvernementsstukken en brieven van inlandse hoofden in verband met de verhouding tussen Europese bestuursambtenaren en het inlandse bestuur,1893-1935., Z.j.; 143
    - Kranteartikelen uit Nederlandsch- Indische dagbladen over de activiteiten van de Partai Komminist Indonesia in 1926, de aankomst van B.C. de Jonge als gouverneur- generaal van Nederlandsch- Indië en over de muiterij op de "zeven Provinciën., 1926-1933.; 144
    - Ingekomen brieven van H.J. van Mook en E. van Mook- Moreau., 1932-1948.; 145
    - Briefwisseling met J. Couvreur, A. en L. Einthoven, W. Gobee, Holleman, H. Kraemer, J.P. van Limburg Stirum, L. Ottow, C. Snouck Hurgonje en n.n. 1920-1933, het merendeel ontvangen tijdens een verlofperiode in 1925-1926., 146
    - Fotokopieën van een briefwisseling met D. van der Meulen., 1928, 1946.; 147
    - Teksten van artikelen van Van Asbeck over Indonesië in overgangstijd., 1940, 1946.; 148
    - "De Duitse mispoesen", houdende aantekeningen van Van Asbeck over ontsnappingen aan gijzelingen en arrestaties door de bezetter in 1940-1945., Z.j.; 149
    - Aantekeningen, houdende herinneringen aan J.P. van Limburg Stirum als gouverneur- generaal van Nederlandsch- Indië, met kranteartikelen en afschriften van archiefstukken over zijn beleid., 1918-1959 en z.j.; 150
    - Foto van een berglandschap bij Saas Fee (Zwitserland)., Z.j.; 151
- Aanwinst 1990., VI.
  - Nederlandsch-Indië en de Volkenbond, overdruk uit de "Mededeelingen der (Nederlandsch-Indische) Regeering omtrent onderwerpen van algemeen belang"., Juni 1929.; 152
- AANWINST 1994, VII.
  - Frederik Mari baron van Asbeck (1889-1968), I
    - Persoonlijk leven, A
      - Portretfoto's en een portrettekening van hem door N. van Bemmelen., 1913, 1916, 1938, 1962; 153; 1 omslag
      - Fotoalbums van de vakantiereizen met zijn gezin, met dagboekaantekeningen en verdere bijlagen., 1948-1959; 154-158; 5 delen
        - Duitsland, Zwitserland, Frankrijk, Nederland, 1948-1954, 154